【裁判字號】    95,上易,343
【裁判日期】    950810
【裁判案由】    竊盜
【裁判全文】
臺灣高等法院臺南分院刑事判決         95年度上易字第343號
上  訴  人  臺灣臺南地方法院檢察署檢察官
被      告  甲○○
上列上訴人因被告竊盜案件，不服臺灣臺南地方法院95年度易字
第415號中華民國95年5月10日第一審判決（起訴案號：臺灣臺南
地方法院檢察署95年度偵字第5397號，移送併辦案號：臺灣高雄
地方法院檢察署95年度偵字第14320號），提起上訴，本院判決
如下：
    主  文
原判決撤銷。
甲○○共同連續攜帶兇器、踰越牆垣竊盜，累犯，處有期徒刑拾
月。鋸子壹支、螺絲起子壹支及鐵撬壹支均沒收。
    事      實
一、甲○○於民國（下同）93年間曾違反毒品危害防制條例案件
    ，經臺灣苗栗地方法院判處有期徒刑一年確定，至94年1月
    13日執行完畢，猶不知悔改，復基於意圖為自己不法所有之
    概括犯意，為下列之竊盜行為：
    （一）95年3月8日中午12時許，駕駛車號ＱＲ2－400號輕型
          機車，行經臺南縣新化鎮○○里○○段1176號農地，
          見四下無人，隨手在附近之1棵龍眼樹下撿拾客觀上
          對人之生命、身體有危害而足以供兇器使用之鋸子一
          支，而攜帶上開鋸子以攀爬踰越前揭農地之圍網進入
          農地後，持前開鋸子著手鋸斷農地內乙○○所有之Ｐ
          ＶＣ電纜線約三百公尺，價值約新臺幣（下同）三千
          元，尚未得手之際，即因為路人發現，甲○○遂趁隙
          將電纜線及機車棄置於現場後逃逸而未遂，嗣經警依
          現場遺留之機車車牌循線查獲。
    （二）94年7月14日15時許，夥同綽號「安仔」之成年男子
          ，共同基於意圖為自己不法所有之犯意，由綽號「安
          仔」駕駛不詳車號之機車附載甲○○，前往高雄縣湖
          內鄉○○街74巷42號新興貿易公司，趁無人之際，由
          綽號「安仔」在外把風，甲○○持其所有客觀上對人
          之生命、身體有危害而足以供兇器使用之鋸子1支、
          螺絲起子1支及鐵撬1支，逾越圍牆之安全設備，侵入
          無人看守之廠房內，竊取該公司所有之電纜線6條（
          重約85公斤值一萬五千元）及塑膠水管1支，得手後
          ，經保全公司發覺，報請高雄縣警察局湖內分局當場
          捕獲。
二、案經乙○○訴由臺南縣警察局新化分局報告臺灣臺南地方法
    院檢察署檢察官偵查起訴及臺灣高雄地方法院檢察署移送併
    辦。
    理  由
一、訊據被告甲○○對95年3月8日在臺南縣新化鎮○○里○○段
    1176號農地，竊取乙○○所有之ＰＶＣ電纜線約三百公尺，
    及94年7月14日在高雄縣湖內鄉○○街74巷42號新興貿易公
    司內，竊取塑膠水管1支部分，業據其在警訊、偵查、原審
    及本院審理時坦白承認，核與乙○○、林煌輝指述之情節相
    符，復有臺南縣警察局新化分局扣押物品目錄表1紙、贓物
    認領保管單1紙、照片6幀及高雄縣警察局湖內分局扣押物品
    目錄表1紙、贓物認領保管單1紙、照片6幀附卷可按，此部
    分被告之自白核與事實相符 ，犯行應可認定。
二、至94年7月14日在高雄縣湖內鄉○○街74巷42號新興貿易公
    司內，竊取電纜線6條部分，被告則矢口否認，辯稱：該電
    纜線6條並非伊所竊取，伊進去時已有他人竊取等語。惟查
    保全人員及新興貿易公司員工林煌輝會同警員前往查緝時，
    該工廠內僅被告一人在場，並無第三人在場，業據林煌輝於
    警訊時述明確 (詳警卷第4頁、第5頁)，並有現場竊取之電
    纜線6條可按，且其竊取之方法及物品，與95年3月8日在臺
    南縣新化鎮○○里○○段農地，竊取乙○○所有之ＰＶＣ電
    纜線約三百公尺相同，故其所辯：此部分之電纜線6條非伊
    所竊云云 ，顯係卸責之詞 ，不足採信 ，犯行亦可認定。
三、被告行為後，刑法第56條連續犯之規定，業於94年1月7日修
    正公布刪除，並於95年7月1日施行，則被告之犯行，因行為
    後新法業已刪除連續犯之規定，此刪除雖非犯罪構成要件之
    變更，但顯已影響行為人刑罰之法律效果，自屬法律有變更
    ，依新法第2條第1項規定，比較新、舊法結果，仍應適用較
    有利於被告之行為時法律即舊法論以連續犯（最高法院95年
    第8次刑事庭會議決議參照）。
四、按攜帶兇器竊盜，祇須行竊時，攜帶具有危險性之兇器為已
    足，被告攜帶鋸子、螺絲起子及鐵撬，在客觀上已足對他人
    之生命身體構成威脅，自屬兇器，而籬笆及圍牆均屬安全設
    備之一種，被告意圖為自己不法之所有，攜帶兇器、踰越籬
    笆之安全設備及牆垣竊盜，核其所為，係犯刑法第321條第1
    項第3款、第2款之罪，其95年3月8日中午12時許，在臺南縣
    新化鎮○○里○○段1176號農地，竊取電纜線約三百公尺部
    分，已著手於犯罪行為之實行而不遂，為未遂犯，94年7月
    14日15時許，夥同綽號「安仔」之成年男子 ，在高雄縣湖
    內鄉○○街74巷42號新興貿易公司，竊取電纜線6條及塑膠
    水管1支部分己得手，為既遂，就此部分，被告與「安仔」
    間，互有犯意聯絡及行為分擔，為共同正犯，被告先後2次
    犯行，時間緊接，所犯之犯罪構成要件相同，為連續犯，應
    以一罪論，並加重其刑。公訴人雖僅就95年3月8日之犯罪行
    為起訴，餘者未於起訴書中敘及，但連續犯為裁判上一罪，
    檢察官就犯罪事實一部起訴，依刑事訴訟法第267條規定，
    其效力及於全部，故94年7月14日竊盜部分，本院自屬有權
    一併審理。又被告於93年間曾違反毒品危害防制條例案件，
    經臺灣苗栗地方法院判處有期徒刑一年確定，至94年1月13
    日執行完畢，有灣臺南地方法院檢察署刑案資料查註紀錄表
    及臺灣高等法院被告全國前案紀錄表各2份在卷可憑，其於
    有期徒刑執行完畢後五年以內再犯本件最重本刑有期徒刑以
    上之刑之罪，為累犯，應依刑法第47條之規定，加重其刑。
    扣案之鋸子壹支、螺絲起子壹支及鐵撬壹支，業據被告供認
    為其所有，且為供犯罪所用之物，均依刑法第38條第1項第2
    款宣告沒收。
五、原審予以論罪科刑，固非無見，惟查：(一)被告於94年7月
    14日竊盜部分與95年3月8日竊盜部分，屬連續犯為裁判上一
    罪，原審對94年7月14日竊盜部分未併予審理。(二)被告行
    為後，刑法第56條連續犯之規定，業於94年1月7日修正公布
    刪除，並於95年7月1日施行，則被告之犯行，因行為後新法
    業已刪除連續犯之規定，依新法第2條第1項規定，比較新、
    舊法結果，仍應適用較有利於被告之行為時法律即舊法論以
    連續犯，原審不及比較新舊法而適用有利於被告之舊法，均
    有未合，檢察官執此指摘原審不當，為有理由，應由本院撤
    銷改判，爰審酌被告犯罪之動機、目的、手段、竊盜所得財
    物價值雖不多、然其踰越籬笆及圍牆竊取他人之物，嚴重影
    響社會秩序等一切情狀，量處處有期徒刑拾月。扣案之鋸子
    壹支、螺絲起子壹支及鐵撬壹支，均依法宣告沒收。
六、據上論斷，應依刑事訴訟法第369條第一項前段、第364條、
    第299條第1項前段、刑法第28條、第321條第1項第3款、修
    正前刑法第56條、刑法第47條、第38條第1項第2款，判決如
    主文。
本案經檢察官林炎昇到庭執行職務。
中    華    民    國    95    年    8    月    10    日
                  刑事第五庭    審判長法  官  楊明章
                                      法  官  楊子莊
                                      法  官  戴勝利
以上正本證明與原本無異。
不得上訴。
                                      書記官  陳淑貞
中    華    民    國    95    年    8     月    11    日
附錄法條：
刑法第321條：
犯竊盜罪而有下列情形之一者，處六月以上五年以下有期徒刑：
一、於夜間侵入住宅或有人居住之建築物、船艦，或隱匿其內而
    犯之者。
二、毀越門扇、牆垣或其他安全設備而犯之者。
三、攜帶兇器而犯之者。
四、結夥三人以上而犯之者。
五、乘火災、水災或其他災害之際而犯之者。
六、在車站或埠頭而犯之者。
前項之未遂罰之。


司法院資訊處製作；財團法人民間司法改革基金會備份。
